臺灣桃園地方法院民事判決　　　　　　 　九十二年度小上字第一三三號
　　上　訴　人　甲○○
　　訴訟代理人　劉淑芬
　　被上訴人　　世外桃源住戶管理委員會
　　法定代理人　賈鵬聲
　　訴訟代理人　歐溪生
右當事人間請求給付管理費事件，上訴人對於中華民國九十二年十月十四日本院中壢
簡易庭九十二年度壢小字第七五六號第一審判決提起上訴，並聲請就假執行之上訴部
分先為辯論及裁判，本院於民國九十三年十月二十六日言詞辯論終結，判決如左：
    主    文
原判決所命之給付，准上訴人提供擔保金新台幣貳萬伍仟參佰伍拾元後，得免為假執
行。
    事    實
甲、上訴人方面：
一、聲明：上訴人願供擔保請准就原審判決所命之給付免為假執行。
二、陳述：除與原判決記載相同者，茲引用之外，補稱：原審判決命上訴人給付被上
    訴人如主文所示款項及自民國九十二年九月五日起至清償日止，按週年利率百分
    之五計算之利息，並依職權宣告得假執行。現因被上訴人聲請假執行並查封上訴
    人之財產，為免假執行不當致上訴人受有損害，並因上訴人未向原審法院陳明如
    受不利判決，願供擔保請准宣告免為假執行，為此聲請就假執行上訴部分，先為
    辯論及裁判等語。
乙、被上訴人方面：
一、聲明：駁回上訴。
二、陳述：除與原判決記載相同者，茲引用之外，補稱：被上訴人已向本院聲請假執
    行並查封上訴人之財產，就上訴人聲請就假執行上訴部分，先為辯論及裁判，並
    無意見等語。
    理　　由
一、按第二審法院應依聲請，就關於假執行之上訴，先為辯論及裁判，民事訴訟法第
    四百五十五條定有明文。前開規定依同法第四百三十六條之三十二第二項規定，
    亦適用於小額訴訟程序第一審判決之上訴程序。是上訴人在原審縱未陳明願供擔
    保請求免為假執行，仍得在提起上訴時，促請第二審法院為此宣告，並得聲請第
    二審法院就此先為辯論及裁判。本件上訴人聲請就關於假執行之上訴先為辯論，
    爰依其聲請，就假執行之上訴部分，先為辯論及判決，合先敘明。
二、上訴人主張被上訴人將「大台北世外桃源管理委員會」更名為「世外桃源住戶管
    理委員會」之程序不合法，且選任法定代理人賈鵬聲為主任管理員之住戶大會召
    集程序不合法，賈鵬聲未具被選任為主任管理員之資格，原審判決為與前述不同
    事實之認定，並為上訴人應給付被上訴人如主文所示款項，及自民國九十二年九
    月五日起至清償日止，按週年利率百分之五計算之利息，並依職權宣告得假執行
    之判決，顯然違背法令，應予廢棄。現因被上訴人聲請假執行並查封上訴人之財
    產，為免假執行不當致上訴人受有損害，並因上訴人未向原審法院陳明如受不利
    判決，願供擔保請准宣告免為假執行，為此聲請就假執行上訴部分，先為辯論及
    裁判等語。被上訴人則稱原審判決並無不當，其已向本院聲請假執行並查封上訴
    人之財產，就上訴人聲請就假執行上訴部分，先為辯論及裁判，並無意見等語。
三、按法院依小額訴訟程序所為被告敗訴之判決時，應依職權宣告假執行。民事訴訟
    法第四百三十六條之二十定有明文。經查，原審判決以被上訴人起訴主張上訴人
    積欠自八十八年八月起至九十一年十月止之管理費計新台幣（下同）二萬五千三
    百五十元為有理由，而命上訴人應給付被上訴人二萬五千三百五十元，及自九十
    二年九月五日起至清償日止，按週年利率百分之五計算之利息。又因原審判決係
    依小額訟程序所為上訴人敗訴之判決，併依職權宣告假執行，並無不當。惟原審
    判決即依職權宣告假執行，上訴人並聲請願供擔保請准免為假執行，被上訴人亦
    自承其雖已向本院聲請原審判決之假執行，然僅在查封程序，尚未獲清償屬實，
    足認本件假執行程序尚未完結。依前說明，上訴人聲請願供擔保免為假執行，自
    屬有據。從而，上訴人聲請准其提供擔保金，免為假執行部分，尚無不合，爰酌
    定相當之擔保金額准許之。
四、據上論結，本件上訴人關於假執行之上訴為有理由，依民事訴訟法第四百三十六
    條之三十二第二項、第四百五十五條、第四百五十條，判決如主文。
中　　　華　　　民　　　國　　九十三　　年 　　十 　　月 　　二十八　 　日
                              臺灣桃園地方法院民事第一庭
                                          審判長法官　郭琇玲
                                          法　　　官　林曉芳
                                          法　　　官　張天民
右正本係照原本作成
本判決不得上訴
中　　　華　　　民　　　國　　九十三　　年 　　十 　　月 　　二十八　 　日
                                          法院書記官  王曉雁
